【裁判字號】    99,抗,94
【裁判日期】    990430
【裁判案由】    本票裁定
【裁判全文】
臺灣臺中地方法院民事裁定                99年度抗字第94號
抗  告  人     奧得科技股份有限公司
法定代理人     甲○○○
抗  告  人     乙○○
相  對  人     友元電子股份有限公司
上列抗告人與相對人間因聲請本票裁定事件，抗告人對於中華民
國99年2月3日本院民事庭所為之裁定(99年度司票字第659號)提
起抗告，本院合議庭裁定如下：
    主  文
抗告駁回。
抗告程序費用新台幣壹仟元由抗告人連帶負擔。
    理    由
一、按「執票人向本票發票人行使追索權時，得聲請法院裁定後
    強制執行。」，票據法第123條定有明文。又按「執票人依
    票據法第123條規定，向本票發票人行使追索權時，聲請法
    院裁定對發票人之財產強制執行者，其性質與非訟事件無殊
    ，法院就本票形式上之要件是否具備予審查為已足。至該本
    票債務是否已因清償而消滅，應依訴訟程序另謀解決，殊不
    容於裁定程序中為此爭執。」、「本票執票人，依票據法第
    123條規定，聲請法院裁定許可對發票人強制執行，係屬非
    訟事件，此項聲請之裁定，及抗告法院之裁定，僅依非訟事
    件程序，以審查強制執行許可與否，並無確定實體上法律關
    係存否之效力，如發票人就票據債務之存否有爭執時，應由
    發票人提起確認之訴，以資解決。」，亦分別有最高法院56
    年台抗字第714號、57年台抗字第76號判例可參。
二、相對人主張：其執有抗告人於民國97年10月6日共同簽發本
    票1紙並免除作成拒絕證書憑票交付相對人，內載新臺幣(下
    同)10,000,000元，到期日未載，詎經提示後未獲付款，依
    票據法第123條聲請裁定許可強制執行等情，已據提出本票1
    紙為證。原裁定予以准許，即無不合。
三、抗告意旨略以：相對人所持有之本票（下稱系爭本票）為抗
    告人奧偉公司委託相對人在大陸福州工廠為小筆電代工之保
    證票。但因相對人未盡督導管控之責至產品不良率超過八成
    無法出貨，經協調後抗告人同意由相對人將貨品交由其股東
    劉添貴所有之新藝電子公司重新加工，但仍使抗告人交貨時
    程延宕致使原客戶不願購買，損失嚴重。抗告人尚未對相對
    人提出損害賠償，況有500台小筆電仍留置於相對人公司作
    為抵押其仍不知足，卻遽以聲請系爭本票強制執行，抗告人
    亦已提起確認債務不存在之訴，為此具狀聲明抗告等語。經
    查：相對人持有抗告人名義簽發之本票，於提示未獲清償時
    ，依票據法之規定，本得聲請裁定准予強制執行，已如前述
    ，抗告人上開主張之事實，縱然屬實，惟均屬實體上之爭執
    ，應由抗告人另行提起訴訟，以資解決，尚非本件非訟事件
    程序所得審究，從而，抗告人提起本件抗告，為無理由，應
    予駁回。
四、按非訟事件依法應由關係人負擔費用者，法院裁定命關係人
    負擔時，應一併確定其數額，非訟事件法第24條第1項定有
    明文。爰依法確定本件抗告程序費用額為1,000元，由抗告
    人連帶負擔。
五、據上論結，本件抗告為無理由，依非訟事件法第46條、第21
    條第2項、第24條第1項、民事訴訟法第495條之1第1項、第4
    49條第1項、第95條、第85條第2項，裁定如主文。
中    華    民    國    99    年    4     月    30    日
                民事第一庭  審判長法  官  張瑞蘭
                                  法  官  陳學德
                                  法  官  陳文爵
正本係照原本作成。
如不服本裁定僅得於收受本裁定正本送達10日內，以適用法規顯
有錯誤為理由，向本院提出再抗告狀（須附繕本1份及繳納再抗
告裁判費新台幣壹仟元），經本院許可後始可再抗告，前項許可
以原裁定所涉及之法律見解具有原則上重要性者為限。
中    華    民    國    99    年    4     月    30    日
                                  書記官  施玉卿

司法院資訊處製作；財團法人民間司法改革基金會備份。
